臺灣雲林地方法院刑事判決
109年度易字第647號
公  訴  人  臺灣雲林地方檢察署檢察官
被      告  曾盛暉



            趙俊彥



            廖偉助



            李冠輝



            陳政豪



上列被告因毀棄損壞案件，經檢察官提起公訴（108年度偵字第2
218號），本院判決如下：
    主  文
己○○、辛○○、庚○○、丙○○、戊○○被訴共同犯恐嚇危害安全罪嫌部
分，均無罪。
己○○、辛○○、庚○○、丙○○、戊○○被訴共同犯毀損罪嫌部分，均公
訴不受理。
    理  由
壹、無罪部分： 
一、公訴意旨略以：被告己○○、辛○○、庚○○、丙○○、戊○○（下統
    稱被告己○○等5人）共同基於恐嚇危害安全之犯意聯絡，於
    民國108年3月23日凌晨1時11分許，至告訴人癸○○、乙○○、
    甲○○、丁○○（下統稱告訴人癸○○等4人）之共同居所雲林縣○○鄉○○村○○路000巷0○0號前，對屋內之告訴人癸○○等4人叫囂
    ，復持木棒朝隔壁住所即雲林縣○○鄉○○村○○路000巷0○0號丁
    嘉輝所裝設之監視錄影器敲打，致毀損而不堪使用(監視器
    毀損部分，未據告訴)，並以腳踹大門，於路旁撿拾木棒、
    石頭破壞停放現場告訴人子○○○所有、癸○○管理使用之車牌
    號碼000-0000號普通重型機車、告訴人丁○○所有之車牌號碼
    000-0000號自用小客車、告訴人甲○○所有、癸○○管理使用之
    車牌號碼0000-00號自用小客車、告訴人乙○○住處之大門、
    窗戶及二樓玻璃，致上揭物品毀損而不堪使用，足生損害於
    其等之財產權（被告己○○等5人涉嫌毀損罪嫌部分，均經告
    訴人癸○○、乙○○、丁○○、甲○○、子○○○具狀撤回告訴，本院
    均諭知不受理，詳下述），而以此叫囂及破壞財產之方式，
    使告訴人癸○○等4人心生畏懼，致生危害於身體、生命、安
    全等語。因認被告己○○等5人均涉犯刑法第305條恐嚇危害安
    全罪嫌。
二、依刑事訴訟法第154條第2項、第301條第1項規定，犯罪事實
    應依證據認定，無證據不可認定犯罪事實；卷內證據不能證
    明被告犯罪時，應諭知被告無罪。又刑事訴訟法第161條第1
    項規定：檢察官就被告犯罪事實，應負舉證責任，並指出證
    明之方法。因此，檢察官對於起訴之犯罪事實，應負提出證
    據及說服之實質舉證責任。倘其所提出之證據，不足為被告
    有罪之積極證明，或其指出證明之方法，無從說服法院以形
    成被告有罪之心證，基於無罪推定之原則，自應為被告無罪
    判決之諭知（最高法院92年度台上字第128號判決意旨參照
    ）。
三、公訴人認被告己○○等5人涉犯前開共同犯恐嚇危害安全罪嫌
    ，無非係以被告己○○等5人於警詢及偵訊中之供述、證人即
    告訴人癸○○、乙○○、甲○○、丁○○、證人即少年李○展、少年
    蔡○博於警詢及偵訊時之證述、證人即被害人丁嘉輝於警詢
    之證述、現場照片12張、車輛維修單8張、監視器錄影畫面
    截圖4張、雲林縣警察局臺西分局扣押物品清單1份等為其主
    要論據。
四、訊據被告己○○等5人固均坦承於上開時、地，共同毀損上開
    車輛、上址之大門、窗戶及二樓玻璃之事實，惟均堅詞否認
    有何共同犯恐嚇危害安全罪嫌，被告己○○辯稱：我們只是找
    告訴人癸○○談事情，未獲回應，就只想砸上址停放之車輛等
    物，也沒有在現場叫囂等語；被告辛○○、庚○○、丙○○、戊○○
    均辯稱：我們沒有在現場叫囂，也沒有要恐嚇他人之犯意等
    語。
五、經查：
（一）公訴意旨所載之被告己○○等5人於上開時間至告訴人癸○○
      等4人之共同居所前，以腳踹大門，於路旁撿拾木棒、石
      頭破壞停放現場車牌號碼000-0000號普通重型機車、車牌
      號碼000-0000號自用小客車、車牌號碼0000-00號自用小
      客車、上址之大門、窗戶及二樓玻璃等情，為被告己○○等
      5人所不爭執（見本院易147卷第112至113頁），並經證人
      癸○○、乙○○、甲○○、丁○○、李○展、蔡○博於警詢及偵訊中
      證述(見警卷第149至153、177至181、207至209、211至21
      2、251至253、269至271、235至238；偵卷第81至86、115
      至122頁)、證人丁嘉輝於警詢中證述明確（見警卷第287
      至291頁），復有現場照片8張(見警卷第295至301、329頁
      )、被指認人照片4幀(見警卷第311頁)、車輛維修單8張(
      見偵卷第97至111頁)、監視器錄影畫面截圖4張(見警卷第
      325至327頁)、雲林縣警察局臺西分局扣押物品清單1份（
      見偵卷第229至230頁），是此部分事實，堪可認定。
（二）被告己○○等5人至告訴人癸○○等4人住處，撿拾木棒、石頭
      毀損上開車輛，乃因告訴人癸○○於108年3月23日凌晨1時1
      1分許，與被告己○○等5人發生口角，方找告訴人癸○○理論
      等情，業據證人癸○○於偵查中具結證稱：我當日在雲林縣
      ○○鎮○○路0段000號美樂迪KTV（下稱美樂迪KTV）參加丙○○
      慶生會時，丙○○、庚○○、戊○○、辛○○在玩潑水、砸蛋糕時
      ，因為有潑到我太太丁○○與甲○○，乙○○就上前找丙○○理論
      ，曾詠揚即己○○弟弟舉手作勢要打乙○○，我就跑過去拉曾
      詠揚，轉頭後發現曾詠揚坐在地上，頭部流血，戊○○有嗆
      聲，虎尾是他的地方，讓他漏氣，要輸赢，我們就先回家
      ，之後他們就追來我家，叫我名字，我沒有理會，他們就
      開始砸車子、屋子大門及二樓玻璃等語（見偵卷第82至83
      頁），核與證人乙○○於偵查中證稱：他們在玩砸派玩得太
      過份，我有去找丙○○理論，因為生氣而聲音很大聲，曾詠
      揚要過來拉我，我不理他，繼續與丙○○理論，轉過頭看曾
      詠揚跌倒等語相符（見偵卷第85頁）；而證人李○展、蔡○
      博亦於警詢及偵查中證述：當天在美樂迪KTV包廂內，丙○○與戊○○互相嬉戲潑水，不慎潑到乙○○女朋友，乙○○向丙○○揮拳、咆哮，曾詠揚向前勸架，遭癸○○持酒瓶砸到右後
      腦，致曾詠揚頭部流血，送往醫治療，在若瑟醫院時，丙○○很生氣，就發起去臺西找癸○○等語（見警卷第151、153
      、181頁；偵卷第116、118頁）明確，足見被告己○○等5人
      因與告訴人癸○○、乙○○發生口角，方前往告訴人癸○○、乙○○之住處報復甚明。
（三）至告訴人癸○○、乙○○於警詢指述：我當時在屋內聽到對方
      辱罵我髒話（幹你娘）、叫我出來，使我害怕心生畏懼等
      語（見警卷第253頁）；告訴人甲○○於警詢中指述：雖然
      他們沒有對我出言恐嚇，但我聽聞有人急促敲門及撞門聲
      ，躲在房間不敢外出，感到害怕等語（見警卷第270至271
      頁）；告訴人丁○○於警詢中指述：雖然他們沒有對我出言
      恐嚇，但我對他們聚眾來我家，毀損我所有之車輛行為感
      到害怕等語（見警卷第236至237頁），均供稱被告己○○等
      5人並未出言恐嚇，然其等上開砸車等毀損行為，令其等
      感到害怕乙節。惟按刑法上所謂之恐嚇，係以加害生命、
      身體、自由、名譽等事通知他人，使其發生畏怖心理，所
      表示者須在客觀上一般人認為足以構成威脅，以致被恐嚇
      者陷於危險不安之狀態，始屬相當。查被告己○○等5人砸
      車等行為，係以對告訴人癸○○、乙○○先前於美樂迪KTV發
      生口角所為之報復，並以造成上開車輛、住處大門等物毀
      損之實害為目的，認定如前，足見被告己○○等5人主觀上
      並未以毀損行為作為將來惡害通知之表徵，且卷內亦無證
      據足證被告己○○等5人砸車輛之行動，係針對告訴人癸○○
      等4人之生命、身體、自由、名譽、財產等法益之惡害通
      知，揆諸上開說明，被告己○○等5人上開行為自與恐嚇危
      害安全罪之要件有間。
（四）綜上所述，本案依卷內相關積極證據資料，均不足以使本
      院形成被告己○○等5人確有前揭共同犯恐嚇危害安全犯行
      之確信，既不能證明被告己○○等5人犯罪，自應諭知無罪
      之判決。
貳、不受理部分： 
一、公訴意旨另以：被告己○○等5人所為如前開公訴意旨欄所載
    之共同毀損告訴人癸○○、乙○○、丁○○、甲○○、子○○○所有或
    管領之車輛、前揭住處窗戶及二樓玻璃之行為，致上揭物品
    毀損而不堪使用，足生損害於其等之財產權，因認被告己○○
    等5人均尚涉有刑法第354條之毀損罪嫌等語。
二、單一性案件，由於刑罰權單一，就其全部事實，自不得割裂
    ，而應合一審判，是以此類案件之追訴審判，應適用起訴不
    可分、審判不可分及上訴不可分諸原則，此觀刑事訴訟法第
    267條、第348條第2項規定自明。所謂單一性案件，包括事
    實上一罪暨法律上一罪之實質上一罪及裁判上一罪案件，所
    謂單一性不可分，必須全部事實之各部分俱成立犯罪，始足
    當之，如其中部分有應為無罪、免訴或不受理判決，即與有
    罪部分無不可分關係可言。法院審判案件認定全部事實是否
    具有不可分關係之單一性，並不受檢察官（或自訴人）起訴
    或上訴見解之拘束，其以不可分之單一性案件起訴者，法院
    固可認定為可分之數罪案件而為數罪之諭知；其以可分之數
    罪案件起訴者，法院亦可認定為不可分之單一性案件而為合
    一之判決。又裁判上一罪，其中一部分為告訴乃論之罪，未
    經告訴或告訴後又撤回告訴，應就非告訴乃論之罪部分為實
    體上之判決，不得以其中一部分為告訴乃論之罪，既未經告
    訴或告訴後又撤回告訴，而就另非告訴乃論之部分，亦認應
    一併諭知不受理（最高法院86年度台上字第1911號、91年度
    台上字第1075號判決意旨參照）。
三、經查，本案檢察官起訴己○○等5人涉犯刑法第354條之毀損罪
    、同法第305條之恐嚇危害安全罪，係以一行為觸犯上開罪
    名，應從較重之刑法第354條規定處斷。嗣癸○○、乙○○、丁○○、甲○○、子○○○於本案言詞辯論終結前，撤回告訴，有撤回
    告訴狀4份附卷可佐（見本院簡104卷第43、45、47頁；本院
    易647卷第127頁），而己○○等5人被訴涉犯刑法第354條之毀
    損罪部分，依同法第357條規定，須告訴乃論，此部分犯罪
    因癸○○、乙○○、丁○○、甲○○、子○○○撤回告訴而欠缺訴追條
    件，惟就己○○等5人被訴涉犯刑法第305條之罪部分，經審理
    結果認定該部分無罪，業如前述，而與己○○等5人所涉毀損
    罪嫌部分均不生審判不可分之關係，自應就己○○等5人涉嫌
    毀損罪部分，均另為不受理之諭知。
據上論斷，應依刑事訴訟法第301條第1項、第303條第3款，判決
如主文。
本案經檢察官黃怡華、壬○○提起公訴，檢察官李承桓、魏偕峯到
庭執行職務。
中　　華　　民　　國　　110 　年　　3 　　月　　18　　日
                  刑事第四庭　審判長法　官　許佩如

                                    法  官  黃玥婷

                                    法  官  廖奕淳
以上正本證明與原本無異。
如不服本判決應於收受判決後 20 日內向本院提出上訴書狀，並
應敘述具體理由；其未敘述上訴理由者，應於上訴期間屆滿後
20 日內向本院補提理由書（均須按他造當事人之人數附繕本）
。「切勿逕送上級法院」。
                                    書記官  陳玫燕
中　　華　　民　　國　　110 　年　　3 　　月　　19　　日